臺灣高雄地方法院民事裁定
111年度鳳聲字第9號
聲  請  人  蘇明建  


相  對  人  梁美惠  
上列聲請人因梁美惠與被告林振傑間請求侵權行為損害賠償(交
通)事件，聲請為梁美惠選任特別代理人事件，本院裁定如下：
    主    文
選任乙○○（男，民國00年0月00日生，身份證統一編號：Z000000
000號）於本院一一一年度鳳簡字第六四五號請求侵權行為損害
賠償（交通）事件之民事訴訟，為相對人甲○○之特別代理人。
    理    由
一、聲請意旨略以：被告林振傑於民國110年12月1日7時26分許
    ，駕駛車牌號碼00-0000號自小客車(下稱肇事車輛)，沿高
    雄市鳳山區保南二路由南向北方向行駛，行經保南二路與保
    義街口時，因未遵守燈光號誌闖紅燈，適相對人在保南二路
    北側之行人穿越道旁執行交通導護工作，肇事車輛撞擊相對
    人，相對人受有呼吸衰竭、頭部外傷併顱骨骨折、右側腦內
    出血、硬膜上出血及硬膜下出血、四肢擦挫傷等傷害，經送
    醫治療後，仍因腦傷造成四肢機能永久喪失、中樞神經系統
    機能極度障礙等於身體、健康上有重大難治之重傷害。經醫
    師診斷，相對人因腦傷，而無法言語，無法咀嚼，四肢機能
    永久喪失，中樞神經系統機能極度障礙，呼吸需依賴氣管造
    廔口，終身不能從事任何工作，為維持生命必要的生活活動
    ，全需他人扶助，經常需要醫療護理或專人周密照顧。是相
    對人處於形同植物人狀態，為無訴訟能力之人，且尚未向臺
    灣高雄少年及家事法院聲請監護宣告並選任法定代理人，而
    相對人已向本院對林振傑提起刑事附帶民事訴訟，確有為訴
    訟之必要，為使訴訟順利進行，聲請人為相對人之配偶，爰
    依民事訴訟法第51條第2項規定聲請選任聲請人為相對人之
    特別代理人等語。
二、按對於無訴訟能力人為訴訟行為，因其無法定代理人或其法
    定代理人不能行代理權，恐致久延而受損害者，得聲請受訴
    法院之審判長，選任特別代理人。無訴訟能力人有為訴訟之
    必要，而無法定代理人或法定代理人不能行代理權者，其親
    屬或利害關係人，得聲請受訴法院之審判長，選任特別代理
    人，民事訴訟法第51條第1項、第2項分別定有明文。
三、經查，聲請人主張之事實，業據其提出臺灣高雄地方檢察署
    111年度偵字第8535、10368號起訴書、國軍高雄總醫院附設
    民眾診療服務處診斷證明書為證（本院111年度聲字第1417
    卷〈下稱聲字卷〉第9至11、25頁），衡諸相對人之傷勢，已
    達無訴訟能力之程度，且聲請人為相對人之配偶及相對人未
    受監護或輔助之宣告，有相對人之個人戶籍資料查詢結果、
    家事事件（監護輔助宣告事件）公告查詢結果在卷可稽（本
    院卷第5至7頁），堪信真實。又相對人向本院對林振傑提起
    刑事附帶民事訴訟，並由本院111年度鳳簡字第645號侵權行
    為損害賠償(交通)事件(下稱本案訴訟)繫屬中，業經本院調
    閱本案訴訟卷宗查核無誤。從而，聲請人為相對人之配偶，
    其依民事訴訟法第51條第2項規定，聲請選任相對人之特別
    代理人，為有理由，應予准許。本院審酌聲請人為相對人之
    配偶，關係至為親密，聲請人並已表明瞭解本案訴訟等情，
    願意擔任相對人之特別代理人，有民事聲請選任特別代理人
    狀在卷可稽(聲字卷第5至8頁)，認選任聲請人於本案訴訟擔
    任相對人之特別代理人，應能維護相對人之利益，應屬適當
    。
四、依民事訴訟法第51條第2項，裁定如主文。　
中　　華　　民　　國　　111 　年　　11　　月　　28　　日
          　　　　鳳山簡易庭  法　官  藍雅筠
以上正本係照原本作成。　　　　　　　　　
本裁定不得抗告。　　
中　　華　　民　　國　　111 　年　　11　　月　　28　　日
                              書記官  蔡毓琦